【裁判字號】    95,訴,1849
【裁判日期】    951016
【裁判案由】    毒品危害防制條例
【裁判全文】
臺灣桃園地方法院刑事判決              95年度訴字第1849號
公  訴  人  台灣桃園地方法院檢察署檢察官
被      告  甲○○
                    號
上列被告因毒品危害防制條例案件，經檢察官提起公訴（95年度
毒偵字第3556號），被告於準備程序進行中，就被訴事實為有罪
之陳述，經告知簡式審判程序意旨，聽取當事人意見後，本院裁
定由受命法官獨任進行簡式審判程序，茲判決如下：
    主  文
甲○○施用第一級毒品，處有期徒刑陸月，如易科罰金，以新臺
幣壹仟元折算壹日。
    事  實
一、甲○○前於民國91年間因施用毒品案件，經本院以91年度毒
    聲字第2406號裁定送觀察、勒戒後，認有繼續施用毒品之傾
    向，復經本院以91年度毒聲字第2739號裁定令入戒治處所施
    以強制戒治，嗣因強制戒治期滿3 個月，戒治處所認無繼續
    執行強制戒治之必要，再經本院以92年度毒聲字第381 號裁
    定停止戒治，所餘期間並付保護管束，於92年9 月12日保護
    管束期滿未經撤銷停止戒治處份，視為強制戒治期滿執行完
    畢。猶不知悔改，竟基於施用第一級毒品海洛因之犯意，於
    95 年7月4 日20時許，在桃園縣大溪鎮仁和國中附近之產業
    道路上，施用第一級毒品海洛因1 次。嗣於95年7 月4 日21
    時45分許，在桃園縣大溪鎮○○里○○鄰○○道路旁為警查獲
    ，並經警採尿送驗始查知上情。
二、案經桃園縣政府警察局大溪分局報請臺灣桃園地方法院檢察
    署檢察官偵查起訴。
    理  由
一、程序部分：按刑事訴訟法第273 條之1 規定除被告所犯為死
    刑、無期徒刑、最輕本刑為3 年以上有期徒刑之罪、或高等
    法院管轄第一審案件者外，於準備程序進行中，被告先就被
    訴事實為有罪之陳述時，得告知被告簡式審判程序之旨，並
    聽取當事人、代理人、辯護人及輔佐人之意見後，裁定由受
    命法官獨任進行簡式審判程序。經查，本件被告甲○○被訴
    本案，非前開不得進行簡式審判程序之案件，且經被告於準
    備程序時就被訴事實為有罪之陳述，經本院告知被告簡式審
    判程序之旨，聽取被告、檢察官之意見後，本院合議庭裁定
    由受命法官獨任依簡式審判程序進行審判，合先敘明。
二、上揭施用第一級毒品海洛因之事實，業據被告甲○○於警詢
    、本院審理時坦白承認；且其於95年7 月4 日經警採集尿液
    送驗結果，均呈鴉片類陽性陽性反應等情，有台灣檢驗科技
    股份有限公司濫用藥物尿液檢驗報告（報告編號：CH/2006/
    70731） 、桃園縣政府警察局大溪分局毒品案件被採尿液姓
    名編號對照表局附卷可按（見95年度毒偵字第3556號偵查卷
    第15頁、本院卷第8 頁），而海洛因係嗎啡經化學合成之半
    人工合成品，其藥（毒）性高於嗎啡，經吸食或注射進入人
    體，藉由人體代謝系統之新陳代謝，分解成藥（毒）性較低
    之嗎啡，由尿液排出人體，故於尿液中以嗎啡成分檢出，此
    有憲兵司令部79年6 月1 日（79）鑑驗字第0273號函、80年
    6 月17日（80）鑑驗字第2815號函、法務部調查局80年3 月
    28日（80）發技1 字第1898號函可參。又酵素免疫分析法屬
    免疫學分析原理，當其他藥物化學結構相近才可能引起偽陽
    性；氣相層析質譜儀法則係目前確認藥物篩檢結果時最常採
    用之確認方法，在良好的操作條件下，以氣相層析質譜儀作
    藥物及其代謝物之定性及定量分析，幾乎不會有偽陽性反應
    產生，此經行政院衛生署管制藥品管理局92年6 月20日管檢
    字第09 20 004713號函述甚明。而一般人施用第一級毒品海
    洛因後，距採集尿液可得驗出總嗎啡之期間則平均約可達26
    小時，亦有行政院衛生署管制藥品管理局92年6 月27日管檢
    字第09 20004781 號函可參，足認被告前開自白核與事實相
    符，自堪採為認定犯罪之證據。又被告有如事實欄所載之毒
    品執行前科，有臺灣高等法院被告前案紀錄表1 份附卷可按
    ，是被告於強制戒治執行完畢釋放後5 年內再犯本件施用第
    一級毒品之罪，事證明確，其犯行堪予認定。
三、查海洛因、安非他命分別為毒品危害防制條例第2 條第2 項
    第1 款、第2 款所列之第一級毒品、第二級毒品，不得非法
    持有、施用，是核被告甲○○所為係犯同條例第10條第1項
    之施用第一級毒品罪。其於施用前後持有毒品之行為，應為
    其施用毒品之犯行之當然結果，不另論罪。爰審酌被告已有
    施用毒品之前案紀錄，猶無法克制，再犯本案，並參酌其施
    用次數、犯後坦承犯行，態度良好及其他一切情狀，量處如
    主文所示之刑，並諭知如易科罰金之折算標準，以示懲儆。
四、公訴意旨另認：被告自95年3 月間某日起即開始施用第一級
    毒品海洛因至95年7 月4 日21時45分許（見本院95年10月2
    日準備程序筆錄第1 頁），惟此部分除被告於95年7 月4日
    警詢、95年7 月5 日檢察官前之自白外，別無其他證據可資
    補強，無法排除被告記憶錯誤之可能，且被告於本院審理中
    既僅自白於95年7 月4 日20時許施用第一級毒品海洛因1 次
    ，否認自95年3 月間某日起即開始施用，依罪證有疑、利於
    被告之原則，自應採信被告於本院前揭自白，是檢察官所指
    被告上開犯行，除94年7 月4 日20時許該次外，尚屬不能證
    明；惟公訴意旨既認此部分與本件被告論罪科刑之施用第一
    級毒品犯行部分有集合犯之實質上一罪關係，爰不另為無罪
    之諭知，附此敘明。
據上論斷，應依刑事訴訟法第273 條之1 、第299 條第1 項前段
，毒品危害防制條例第10條第1 項，刑法第11條前段、第41條第
1項，判決如主文。
本案經檢察官嵇珮晶到庭執行職務。
中    華    民    國    95    年    10    月    16    日
                  刑事第九庭    法  官 蘇琬能
以上正本證明與原本無異。
如不服本判決，應於判決送達後10日內向本院提出上訴狀（應附
繕本），上訴於臺灣高等法院。
                                書記官  邱飛鳴
中    華    民    國    95    年    10    月    17    日


司法院資訊處製作；財團法人民間司法改革基金會備份。
